# 求助陈版及各位网友：关于自建房屋转固的问题

提问人：daronchow 时间：2016-01-28 23:06:30
陈版以及各位网友，大家好，想请教一个问题： 公司自建办公楼，尚未进行竣工结算，但已经基本建成，搬入办公。但是房屋坐落的用地由于流程问题尚未取得土地使用证。 准则结转固定资产的几个条件： (一) 符合资本化条件的资产的实体建造(包括安装)
或者生产工作已经全部完成或者实质上已经完成。
(二) 所购建或者生产的符合资本化条件的资产与设计要求、合同规定或者生产要求基本相符，即使有极个别与设计、合同或者生产要求不相符的地方，也不影响其正常使用或销售。
(三) 继续发生在所购建或生产的符合资本化条件的资产上支出的金额很少或者几乎不再发生。
从搬入办公一项来说，已经达到了使用状态，个人认为应该转固，但是土地权属未办理完善是否影响转固和合理性？

回答人：chenyiwei
新准则下，土地使用权和房屋建筑物是两项独立的资产。在确定房屋本身技术状态已经可供使用的情况下，尚未获得土地使用权证的瑕疵不影响房屋建筑物的转固。但财务报表附注中应充分披露土地使用权尚未取得权证这一情况的影响。